---
title: "R Notebook"
output: html_notebook
---

```{r}
setwd("C:/Users/sandrine/Documents/R_script/Planaqua_experiment")
source("R/setup.R")
theme_set(theme_bw()+
            theme(strip.background =element_rect(fill="white", color = "darkgrey"),
                  panel.background = element_rect(fill = "#F2F2F2"),
                  panel.grid = element_line(colour = "#D8D8D8"),
                  panel.border = element_rect(color = "darkgrey"),
                  axis.title.x = element_text(margin = margin(t = 10)),
                  axis.title.y = element_text(margin = margin(r = 10))))
```


# Graph pour expliquer les données de base

## Visualisation des données

```{r fig.height=7, fig.width=10}
Treatment_name =  c("Perch- / Nutrients+","Perch+ / Nutrients+","Perch- / Nutrients-","Perch+ / Nutrients-")

ggplot(BDD_g %>% filter(!is.na(s_group)))+
  geom_bar(aes(x = Year, fill = s_group))+
  scale_fill_brewer("Size group",palette = "YlOrBr", labels = c("Juvenile","Small","Medium","Large"))+
  facet_wrap(~factor(Treatment, levels = c(1,2,3,4), labels = Treatment_name))+
  labs(y = "Roach abundance")

ggplot(BDD_p %>% filter(!is.na(s_group)))+
  geom_bar(aes(x = Year, fill = s_group))+
  scale_fill_brewer("Size group",palette = "YlOrBr", labels = c("Juvenile","Small","Medium","Large"))+
  facet_wrap(~factor(Treatment, levels = c(1,2,3,4), labels = Treatment_name))+
  labs(y = "Roach abundance")
  
 ggplot(BDD_g %>% filter(!is.na(s_group) & s_group != "0"))+
  geom_bar(aes(x = Year, fill = s_group))+
  scale_fill_manual ("Size group",values =c("#FED98E","#FE9929","#CC4C02"), labels = c("Small","Medium","Large"))+
  facet_wrap(~factor(Treatment, levels = c(1,2,3,4), labels = Treatment_name))+
  labs(y = "Roach abundance")

p1 <- ggplot(BDD_g %>% filter(!is.na(s_group) & Treatment ==1))+
  geom_bar(aes(x = Year, fill = s_group), show.legend = F)+
  scale_fill_brewer("Size group",palette = "YlOrBr", labels = c("Juvenile","Small","Medium","Large"))+
  facet_wrap(~factor(Lake,levels = c(1,8,3,6,11,14,9,16,2,7,4,5,12,13,10,15),
                        labels = c("Lake 1", "Lake 8", "Lake 3", "Lake 6",
                                   "Lake 11", "Lake 14", "Lake 9", "Lake 16",
                                   "Lake 2", "Lake 7", "Lake 4", "Lake 5",
                                   "Lake 12", "Lake 13", "Lake 10", "Lake 15")))+
  labs(title = Treatment_name[1], y = "Roach abundance")+
  ylim(0,1200)

p2 <- ggplot(BDD_g %>% filter(!is.na(s_group) & Treatment ==2))+
  geom_bar(aes(x = Year, fill = s_group), show.legend = F)+
  scale_fill_brewer("Size group",palette = "YlOrBr", labels = c("Juvenile","Small","Medium","Large"))+
  facet_wrap(~factor(Lake,levels = c(1,8,3,6,11,14,9,16,2,7,4,5,12,13,10,15),
                        labels = c("Lake 1", "Lake 8", "Lake 3", "Lake 6",
                                   "Lake 11", "Lake 14", "Lake 9", "Lake 16",
                                   "Lake 2", "Lake 7", "Lake 4", "Lake 5",
                                   "Lake 12", "Lake 13", "Lake 10", "Lake 15")))+
  labs(title = Treatment_name[2], y = "Roach abundance")+
  ylim(0,1200)

p3 <- ggplot(BDD_g %>% filter(!is.na(s_group) & Treatment ==3))+
  geom_bar(aes(x = Year, fill = s_group), show.legend = F)+
  scale_fill_brewer("Size group",palette = "YlOrBr", labels = c("Juvenile","Small","Medium","Large"))+
  facet_wrap(~factor(Lake,levels = c(1,8,3,6,11,14,9,16,2,7,4,5,12,13,10,15),
                        labels = c("Lake 1", "Lake 8", "Lake 3", "Lake 6",
                                   "Lake 11", "Lake 14", "Lake 9", "Lake 16",
                                   "Lake 2", "Lake 7", "Lake 4", "Lake 5",
                                   "Lake 12", "Lake 13", "Lake 10", "Lake 15")))+
  labs(title = Treatment_name[3], y = "Roach abundance")+
  ylim(0,1200)

p4 <- ggplot(BDD_g %>% filter(!is.na(s_group) & Treatment ==4))+
  geom_bar(aes(x = Year, fill = s_group))+
  scale_fill_brewer("Size group",palette = "YlOrBr", labels = c("Juvenile","Small","Medium","Large"))+
  facet_wrap(~factor(Lake,levels = c(1,8,3,6,11,14,9,16,2,7,4,5,12,13,10,15),
                        labels = c("Lake 1", "Lake 8", "Lake 3", "Lake 6",
                                   "Lake 11", "Lake 14", "Lake 9", "Lake 16",
                                   "Lake 2", "Lake 7", "Lake 4", "Lake 5",
                                   "Lake 12", "Lake 13", "Lake 10", "Lake 15")))+
  labs(title = Treatment_name[4], y = "Roach abundance")+
  ylim(0,1200)

(p1+p2)/(p3+p4)

p1 <- ggplot(BDD_g %>% filter(s_group != 0 & !is.na(s_group) & Treatment ==1))+
  geom_bar(aes(x = Year, fill = s_group), show.legend = F)+
  scale_fill_brewer("Size group",palette = "YlOrBr", labels = c("Small","Medium","Large"))+
  facet_wrap(~factor(Lake,levels = c(1,8,3,6,11,14,9,16,2,7,4,5,12,13,10,15),
                        labels = c("Lake 1", "Lake 8", "Lake 3", "Lake 6",
                                   "Lake 11", "Lake 14", "Lake 9", "Lake 16",
                                   "Lake 2", "Lake 7", "Lake 4", "Lake 5",
                                   "Lake 12", "Lake 13", "Lake 10", "Lake 15")))+
  labs(title = Treatment_name[1], y = "Roach abundance")+
  ylim(0,300)

p2 <- ggplot(BDD_g %>% filter(s_group != 0 & !is.na(s_group) & Treatment ==2))+
  geom_bar(aes(x = Year, fill = s_group), show.legend = F)+
  scale_fill_brewer("Size group",palette = "YlOrBr", labels = c("Small","Medium","Large"))+
  facet_wrap(~factor(Lake,levels = c(1,8,3,6,11,14,9,16,2,7,4,5,12,13,10,15),
                        labels = c("Lake 1", "Lake 8", "Lake 3", "Lake 6",
                                   "Lake 11", "Lake 14", "Lake 9", "Lake 16",
                                   "Lake 2", "Lake 7", "Lake 4", "Lake 5",
                                   "Lake 12", "Lake 13", "Lake 10", "Lake 15")))+
  labs(title = Treatment_name[2], y = "Roach abundance")+
  ylim(0,300)

p3 <- ggplot(BDD_g %>% filter(s_group != 0 & !is.na(s_group) & Treatment ==3))+
  geom_bar(aes(x = Year, fill = s_group), show.legend = F)+
  scale_fill_brewer("Size group",palette = "YlOrBr", labels = c("Small","Medium","Large"))+
  facet_wrap(~factor(Lake,levels = c(1,8,3,6,11,14,9,16,2,7,4,5,12,13,10,15),
                        labels = c("Lake 1", "Lake 8", "Lake 3", "Lake 6",
                                   "Lake 11", "Lake 14", "Lake 9", "Lake 16",
                                   "Lake 2", "Lake 7", "Lake 4", "Lake 5",
                                   "Lake 12", "Lake 13", "Lake 10", "Lake 15")))+
  labs(title = Treatment_name[3], y = "Roach abundance")+
  ylim(0,300)

p4 <- ggplot(BDD_g %>% filter(s_group != 0 & !is.na(s_group) & Treatment ==4))+
  geom_bar(aes(x = Year, fill = s_group))+
  scale_fill_brewer("Size group",palette = "YlOrBr", labels = c("Small","Medium","Large"))+
  facet_wrap(~factor(Lake,levels = c(1,8,3,6,11,14,9,16,2,7,4,5,12,13,10,15),
                        labels = c("Lake 1", "Lake 8", "Lake 3", "Lake 6",
                                   "Lake 11", "Lake 14", "Lake 9", "Lake 16",
                                   "Lake 2", "Lake 7", "Lake 4", "Lake 5",
                                   "Lake 12", "Lake 13", "Lake 10", "Lake 15")))+
  labs(title = Treatment_name[4], y = "Roach abundance")+
  ylim(0,300)

(p1+p2)/(p3+p4)
```
## Model statistique, observation de la vidange pour mieux comprendre les paramètres

### Abondance de population par classe dans les différents traitements

#### Statistique

```{r}
t <- BDD_g %>% filter (Year == "2022") %>% group_by(Treatment,Lake, s_group) %>% summarize(nb = n()) 
nrow(t)
t$index = c(1:51)

m1 <- glmer(nb ~ s_group*Treatment + (1|Lake) + (1|index), family = "poisson", t, 
            control = glmerControl(optimizer = "bobyqa")) 
summary(m1)
```


```{r}
m2 = update(m1, ~.- s_group:Treatment)
anova(m1,m2)
```

#### Données

```{r}
ggplot(BDD_g %>% filter (Year == "2022"))+
  geom_bar(aes(x = Lake, fill = s_group))+
  scale_fill_brewer("Size group",palette = "YlOrBr", labels = c("Juvenile","Small","Medium","Large"))+
  facet_wrap(~factor(Treatment, levels = c(1,2,3,4), labels = Treatment_name), scales= "free_x")+
  labs(x = "Roach abundance")

ggplot(BDD_p %>% filter (Year == "2022"))+
  geom_bar(aes(x = Lake, fill = s_group))+
  scale_fill_brewer("Size group",palette = "YlOrBr", labels = c("Juvenile","Small","Medium","Large"))+
  facet_wrap(~factor(Treatment, levels = c(1,2,3,4), labels = Treatment_name), scales= "free_x")+
  labs(x = "Roach abundance")
```

### Probabilité de capture pour les différentes classes de taille

#### Statistical analyses

```{r}
t <- BDD_g %>% filter(Year == "2022" & Tag_id != "juvenile" & Tag_id != "no_tag") %>% mutate (catch_2021 = case_when(Year == "2021" ~ TRUE,
                                      Tag_id %in% subset(BDD_g , !is.na(Tag_id) & Year == "2021")$Tag_id ~ TRUE,
                                      TRUE ~ FALSE)) %>%
                                        mutate(catch_2021 = as.numeric(catch_2021))
model_pc <- glmer(catch_2021 ~ s_group + (1|Lake), family = "binomial", t)
summary(model_pc)
```
# anova update...
pvalue et chi square degrés de liberté
```{r}
m2 = update(model_pc, ~.- s_group)
anova(model_pc, m2)
```

# mieux avec les vraies valeurs
```{r}
ggplot()+
  geom_point(aes(y=invlogit(predict(model_pc)), x = factor(t$s_group, levels = c("1","2","3"), labels = c("Small","Medium","Large"))))+
  labs(y = "Capture probability", x = "Size group")
```

```{r}
s <- t %>% group_by(s_group, Lake, Treatment, catch_2021) %>% summarize(n = n())
s1 <- s%>% filter(catch_2021 == 0)%>% select(c("s_group", "Lake","Treatment", "n"))
colnames(s1)<-  c("s_group", "Lake","Treatment", "new")
s2 <- subset(s, catch_2021 == 1) %>% select(c("s_group", "Lake","Treatment", "n"))
colnames(s2)<-  c("s_group", "Lake","Treatment", "catch")
s <- merge (s1,s2, all = T)
s[is.na(s)]<-0
s <- s %>% mutate(prop = catch/(catch+new))

s
p1 <- ggplot(s %>% filter (catch + new > 10))+
  #geom_point(aes(x = s_group, y = prop, color = Lake))+
  geom_point(aes(y=prop, 
                 x = factor(s_group, levels = c("1","2","3"), labels = c("Small","Medium","Large"))))+
  labs(y = "Observed capture probability", x = "Size group")
```

### Data

```{r}
ggplot(t %>% filter(Year == "2022"))+
  geom_bar(aes(x = factor(t$s_group, levels = c("1","2","3"), labels = c("Small","Medium","Large")), fill = factor(catch_2021)), position = "fill")+
  scale_fill_brewer(palette = "Pastel1",labels = c("new","recapture"))+
  labs(x = "Size group", y = "Proportion of roach newly or already catched", fill = "")
```


### Survie pour les différentes classes de taille et les différents Traitements

```{r}
t <- BDD_g %>% filter(Year == "2021" & !is.na(s_group) & s_group != 0) %>% mutate(survie = case_when(Year == "2022" ~ TRUE,
                                      Tag_id %in% subset(BDD_g, Year == "2022")$Tag_id ~ TRUE,
                                      TRUE ~ FALSE)) %>%
                  mutate(survie = as.numeric(survie))

model_phi <- glmerControl(optimizer = "bobyqa")#, family = "binomial"
model_phi <- glmer(survie ~ s_group*Treatment +(1|Lake), t, family = "binomial", control = glmerControl(optimizer = "bobyqa"))
summary(model_phi)
```

```{r}
m2 = update(model_phi, ~.- s_group:Treatment)
anova(model_phi, m2)
```

```{r}
ggplot()+
  geom_point(aes(y=invlogit(predict(model_phi)), x = factor(t$s_group, levels = c("1","2","3"), labels = c("Small","Medium","Large"))))+
  labs(x = "Size group", y = "Survival")
```

```{r}
s <- t %>% group_by(s_group, Lake, Treatment, survie) %>% summarize(n = n())
s1 <- s%>% filter(survie == 0)%>% select(c("s_group", "Lake","Treatment", "n"))
colnames(s1)<-  c("s_group", "Lake","Treatment", "new")
s2 <- subset(s, survie == 1) %>% select(c("s_group", "Lake","Treatment", "n"))
colnames(s2)<-  c("s_group", "Lake","Treatment", "catch")
s <- merge (s1,s2, all = T)
s[is.na(s)]<-0
s <- s %>% mutate(prop = catch/(catch+new))

s
p2 <- ggplot(s %>% filter(catch+new > 10))+
  geom_point(aes(y=prop, 
                 x = factor(s_group, levels = c("1","2","3"), labels = c("Small","Medium","Large")),
                 color = factor(Treatment, levels = c("1","2","3","4"), labels = Treatment_name)))+
  labs(x = "Size group", y = "Survival", color = "Treatment")
```
```{r fig.height=5, fig.width=12}
p3+
  labs(title = "A")+
p1+
  labs(y = "Capture probability",title = "B")+
p2+
  labs(y = "Survival probability",title = "C")+
  plot_layout(widths = c(3,1,1))
```

### Visualisation de la survie et de la probabilité de capture

```{r}
a <- BDD_g %>% filter (Year == "2021") %>% select(Tag_id,s_group,Size)#,Weight)
colnames(a) <- c("Tag_id","sg_2021","size_2021")#, "Weight")
b <- BDD_g %>% filter (Year == "2022") %>% select(Tag_id,s_group,Size)#,Weight)
colnames(b) <- c("Tag_id","sg_2022","size_2022")#, "Weight")

c <- merge(a %>% filter (Tag_id != "juvenile" & Tag_id != "no_tag"),b %>% filter (Tag_id != "juvenile" & Tag_id != "no_tag"),all=T)

c <- rbind(c,b %>% filter(Tag_id == "no_tag" & sg_2022 == "1") %>% 
             mutate(sg_2021 = NA, size_2021 = NA) %>% 
             select("Tag_id","sg_2021","size_2021","sg_2022","size_2022"))

c[is.na(c)] <- "0"

#c <- c %>% mutate(sg_2021 = ifelse(is.na(sg_2021),"4", sg_2021)),
#             sg_2022 = ifelse(is.na(sg_2022),"4", sg_2022) %>%
#  mutate(sg_2022 = factor (sg_2022, levels = c("0","1","2","3","4")), sg_2021 = factor (sg_2021, levels = #c("0","1","2","3","4")))

c <- c %>% mutate(sg_2021 = factor(sg_2021, levels = c("0","1","2","3"), labels = c("Not catched","Small","Medium","Large")),
             sg_2022 = factor(sg_2022, levels = c("0","1","2","3"), labels = c(" Dead"," Small"," Medium"," Large")))

c <- c %>% group_by(sg_2021,sg_2022) %>% summarize(freq = n())

p3 <- ggplot(c ,aes(axis1 = sg_2021, axis2 = factor(sg_2022), y = freq))+
  geom_alluvium(aes(fill = sg_2022),width = 1/7) +
  scale_fill_manual(values = c("grey","#FED98E","#FE9929","#CC4C02"),"Size group in 2022")+
  geom_stratum(width = 1/7, color = "black") +
  geom_text(stat = "stratum", size = 2.5, aes(label = after_stat(stratum)))+
  scale_x_discrete(limits = c("2021", "2022"), expand = c(.05, .05))+
  labs(x = "Year", y = "Abundance")+
  theme(panel.background = element_blank(),
        panel.grid = element_blank(),
        panel.border = element_blank(),
        axis.line = element_blank(),
        axis.title.x = element_text(margin = margin(t = 0)))
```







