---
title: "R Notebook"
output: html_notebook
---

```{r}
BDD_vid <- BDD_a %>% filter (Year %in% c(2021,2022))
BDD_vid <- BDD_vid %>% mutate (catch_2021 = case_when(Year == "2021" ~ TRUE,
                                      Tag_id %in% subset(BDD_vid , !is.na(Tag_id) & Year == "2021")$Tag_id ~ TRUE,
                                      TRUE ~ FALSE),
                               survie = case_when(Year == "2022" ~ TRUE,
                                      Tag_id %in% subset(BDD_vid, Year == "2022")$Tag_id ~ TRUE,
                                      TRUE ~ FALSE))

#BDD_aux <- BDD_vid %>% filter(Tag_id != "juvenile") %>% mutate(ranges = cut(Weight,seq(0, 200, 5)))
```

```{r}
BDD_vid <- BDD_vid %>% mutate(taille = case_when(Tag_id == "juvenile" ~ "juv",
                                         Weight < 20 ~ "0-20",
                                         Weight < 25 ~ "20-25",
                                         Weight < 35 ~ "25-35",
                                         Weight < 50 ~ "35-50",
                                         Weight < 70 ~ "50-70",
                                         Weight < 95 ~ "70-95",
                                         Weight >= 95 ~ "95+"))
#BDD_vid <- BDD_vid %>% mutate(taille = case_when(Tag_id == "juvenile" ~ "juv",
#                                         Weight < 20 ~ "tres_petit",
#                                         Perch == FALSE & Weight < 50 ~ "petit",
#                                         Perch == FALSE & Weight > 110 ~ "gros",
#                                         Perch == FALSE ~ "moyen",
# 
#                                         Perch == TRUE & Weight < 50 ~ "petit",
#                                         Perch == TRUE & Weight > 110 ~ "gros",
#                                         Perch == TRUE ~ "moyen")) %>%
#              mutate(taille = factor (taille, levels=c("juv","tres_petit","petit","moyen","gros")))
```


```{r}
summary(BDD_vid)
```

```{r}
BDD_vid <- merge(BDD_vid,BDD_vid %>% group_by(Lake, Year) %>% summarize(density = n()))
```

```{r}
size_break <- c(0,120,180,300)
BDD_vid <- BDD_vid %>% mutate(s_group = factor(discretize(BDD_vid$Size,method = "fixed",
                           breaks = size_break, 
                           labels= c(1:(length(size_break)-1))))) %>% 
  mutate(s_group = ifelse(Tag_id == "juvenile",0,s_group)) %>% 
  mutate (s_group = factor(s_group))
head(BDD_vid)
```

```{r}
size_break <- c(0,175,300)
BDD_p_bis <- BDD_p %>% mutate(s_group = discretize(BDD_p$Size,method = "fixed",
                           breaks = size_break, 
                           labels= c("NPperch","NGperch")))
Density <- BDD_p_bis %>% filter (s_group == "NPperch") %>% group_by(Year,Lake) %>% summarize(NPperch = n())
Density <- Density %>% merge(BDD_p_bis %>% filter (s_group == "NGperch") %>% group_by(Year,Lake) %>% summarize(NGperch = n()), all = T, fill = 0)
Density <- Density %>% merge(BDD_g %>% gr)
head(Density)
```

```{r}
ggplot(BDD_vid)+
  geom_bar(aes(x = Year, fill = Tag_year))

ggplot(BDD_vid)+
  geom_density(aes(x = Weight, color = Year))

ggplot(BDD_vid)+
  geom_density(aes(x = Weight, color = Lake))+
  facet_wrap(~Year)

ggplot(BDD_vid)+
  geom_density(aes(x = Weight, color = Lake))+
  facet_wrap(~Year, scales="free_y")

ggplot(BDD_vid)+
  geom_density(aes(x = Weight, color = Year))+
  facet_wrap(~Lake, scales="free_y")

ggplot(BDD_vid)+
  geom_density(aes(x = Weight, color = Year))+
  facet_wrap(~Lake)
```

locmodes(subset(BDD_vid, Lake=="8" & Year =="2022")$Weight, mod0=5,display=TRUE)

mod4 <- densityMclust(subset(BDD_vid, Lake=="15" & Year =="2022")$Weight)
ggplot(subset(BDD_vid, Lake=="15" & Year =="2022"))+
  geom_density(aes(x = Weight))

```{r}
ggplot(BDD_vid)+
  geom_density(aes(x = Weight, color = Year))+
  facet_wrap(~Perch)
ggplot(BDD_vid)+
  geom_density(aes(x = Weight, color = Year))
```

```{r}
ggplot(BDD_vid)+
  geom_bar(aes(x=Year, fill = catch_2021))

```

```{r}
ggplot(BDD_vid%>% filter(Tag_id != "juvenile"))+
  geom_bar(aes(x=Year, fill = catch_2021))
```



```{r}
ggplot(BDD_vid)+
  geom_density(mapping = aes(x=Weight, color = Year))+
  facet_wrap (~taille, scale = "free_y")
```

```{r}
ggplot(BDD_vid %>% filter(taille %in% c("70-95")))+
  geom_bar(aes(x=Year, fill = catch_2021))+
  facet_wrap(~Lake)#, scales = "free_y")
```

```{r}
BDD_vid %>% filter(!(taille %in% c(NA,"juv"))) %>% group_by(Year,Lake_capture) %>% 
            summarise(nb_catch_recatch = sum(catch_2021),
                      nb_nouv = sum(!catch_2021),
                      proba_capt = (1-nb_nouv/(nb_catch_recatch+nb_nouv))) %>%
            filter(Year == "2022")
```

taux de mortalité et de capture calculés, est ce que ca dépend des lacs et des années
je pourrais pas savoir pour les années mais pour les lacs oui

```{r}
BDD_vid_n <- BDD_vid %>% group_by(s_group,Lake,Year) %>% summarise(nb_catch_recatch = sum(catch_2021), n_nouv = sum(!catch_2021))
```
```{r}
BDD_vid <- BDD_vid %>% mutate(taille = case_when(Tag_id == "juvenile" ~ "juv",
                                         Weight < 20 ~ "0-20",
                                         #Weight < 25 ~ "20-25",
                                         Weight < 35 ~ "20-35",
                                         #Weight < 50 ~ "35-50",
                                         Weight < 90 ~ "35-90",
                                         #Weight < 95 ~ "70-95",
                                         Weight >= 90 ~ "90+"))


BDD_vid_n <- BDD_vid %>% filter(!(taille %in% c(NA,"juv"))) %>% group_by(taille,Year,Lake_capture,Treatment) %>% summarise(nb_catch_recatch = sum(catch_2021), nb_nouv = sum(!catch_2021), proba_capt =(1-nb_nouv/(nb_catch_recatch+nb_nouv))) %>% filter(Year == "2022")
```

```{r}
ggplot (BDD_vid %>% filter(Year=="2022"))+
  geom_bar(aes(x=factor(Lake,levels = c(1,8,11,14,3,6,9,16,2,7,12,13,4,5,10,15)), fill =Treatment), position = "dodge")+
  facet_wrap(~taille, scale = "free_y")

ggplot (BDD_vid %>% filter(Year=="2021"))+
  geom_bar(aes(x=factor(Lake,levels = c(1,8,11,14,3,6,9,16,2,7,12,13,4,5,10,15)), fill =Treatment), position = "dodge")+
  facet_wrap(~taille, scale = "free_y")

BDD_p %>% filter(Year == "2022" & Tag_id !="juvenile")%>% group_by(Lake) %>% summarize(n())
```

```{r}
ggplot(BDD_vid_n)+
  geom_point(aes(x=factor(Lake_capture,levels = c(1,8,11,14,3,6,9,16,2,7,12,13,4,5,10,15)), y = proba_capt, size = nb_catch_recatch + nb_nouv), color = "blue")+
  facet_wrap(~taille)

ggplot(BDD_vid_n)+
  geom_point(aes(x=taille, y = proba_capt, size = nb_catch_recatch + nb_nouv), color = "blue")+
  facet_wrap(~Lake_capture)

ggplot(BDD_vid_n)+
  geom_point(aes(x=taille, y = proba_capt, size = nb_catch_recatch + nb_nouv), color = "blue")
```
Test statistiques sur la significance of the results

Mon hypothese : la proba de peche est influencée par la taille des poissons
J'aiùmerai que cela ne change pas par lac mais apperement si 
  donc je vais mle mettre en random effect parce que c'est comme une repetition d'experience, variing intercept (mais j'aimerai bien le supprimer en vrai) pas possible
  
Mon gros probleme c'est quel range de taille est ce que je choisis, il faut qu'il y ai assez de poisson mais qu'il soit à peit près égaux en probabilité de catch ors j'ipmagine que dans la réalité ce sont toutes deux des variables continus mais je ne peux calculer la probabilité de catch qu'avec une discretisation des tailles -> Aaaaaaaahhhhrg

  
lmer (proba_catch ~ taille + (1|Lake_capture))  

```{r}
mod <- lmer(proba_capt ~ taille +(1|Lake_capture), BDD_vid_n %>% filter (nb_catch_recatch + nb_nouv > 10), REML = F)

#icc(mod)
summary(mod)
plot_model(mod, type = "est", show.p =T)
plot_model(mod, type = "pred", show.data = TRUE)
ggplot(BDD_vid_n %>% filter (nb_catch_recatch + nb_nouv > 10))+
  geom_point(aes(x = taille, y = proba_capt, size = nb_catch_recatch + nb_nouv))

modbis <- lm(proba_capt ~ taille, BDD_vid_n %>% filter (nb_catch_recatch + nb_nouv > 10))
summary(modbis)
plot_model(modbis, type = "est", show.p =T)

anova(mod,modbis)

visualize(mod, plot = "model")
```



```{r}
N_catch <- BDD_a %>% filter(Year != "2022" & Year != "2021") %>% group_by(Tag_id) %>% summarise(n_catch = n())
BDD_aux <- merge(BDD_aux, N_catch, all=TRUE)


BDD_aux2 <- BDD_aux  %>% filter (50<Weight &Weight < 70) %>% group_by(n_catch,Year) %>% summarise(nb_catch_recatch = sum(catch_2021), n_nouv = sum(!catch_2021), proba_capt <-n_nouv/n_catch_recatch)
```



```{r}
ggplot(BDD_aux %>% filter ( 50<Weight &Weight < 70 ))+
  geom_bar(aes(x=Year, fill = catch_2021))+
  facet_wrap(~n_catch)

ggplot(BDD_aux %>% filter ( 50<Weight &Weight < 70 ))+
  geom_bar(aes(x=Year, fill = as.factor(n_catch)))+
  facet_wrap(~catch_2021, scales = "free_y")
```



Choix de la taille des groupes

```{r}
ggplot(BDD_vid)+
  geom_histogram(aes(x= Weight, fill =taille), binwidth = 10)
```

```{r}
ggplot(BDD_vid %>% filter(Year =="2022"))+
  geom_histogram(aes(x= Weight, fill =catch_2021), binwidth = 1)
```



```{r}
#Tagué en 2020, rattrapé en 2021
ggplot(BDD_j %>% filter (Year %in% c("2016","2017")))+
  geom_bar( aes(x = Year, fill = Tag_year))

ggplot(BDD_j %>% filter (Year %in% c("2016","2017")))+
  geom_bar( aes(x = Year, fill = Tag_year))+
  facet_wrap(~ Lake)

ggplot(BDD_j %>% filter (Tag_year %in% c("2016")))+
  geom_bar( aes(x = Year))+
  facet_wrap(~Lake)

ggplot(BDD_j %>% filter (Tag_year %in% c("2016")))+
  geom_bar(stat= "identity", aes(x = Year, y = Weight))+
  facet_wrap(~Lake)

aux
ggplot(aux)+
  geom_bar(stat= "identity", aes(x = Year, y = mw))+
  facet_wrap(~Lake)
```

```{r}
aux <- BDD_j %>% filter (Tag_year %in% c("2016")) %>% group_by(Lake, Year) %>% summarise (mw = mean(Weight), nb = n(), nb_corrigé = case_when (mean(Weight) < 25 ~ nb*1.1,
                                                                                                                                               mean(Weight) < 35 ~ nb*1.5,
                                                                                                                                               mean(Weight) < 50 ~ nb*1.17,
                                                                                                                                               mean(Weight) < 70 ~ nb*1.26,
                                                                                                                                               mean(Weight) < 95 ~ nb*1.46,
                                                                                                                                               mean(Weight) >= 95 ~ nb*1.76))

aux2 <- BDD_j %>% ungroup %>% filter (Tag_year %in% c("2016")) %>% mutate(taille = case_when(Tag_id == "juvenile" ~ "juv",
                                                                                             Weight < 25 ~ "0-25",
                                                                                             Weight < 35 ~ "25-35",
                                                                                             Weight < 50 ~ "35-50",
                                                                                             Weight < 70 ~ "50-70",
                                                                                             Weight < 95 ~ "70-95",
                                                                                             Weight >= 95 ~ "95+"))
table(aux2$taille)
aux2 <- aux2 %>% ungroup () %>% filter (Tag_id != "juvenile") %>% group_by(Lake, Year, taille) %>% summarise (nb = n())

aux2 <- aux2 %>% mutate(nb_corrigé = case_when (Year == "2016" ~ nb*1,
                                                Year == "2022" ~ nb*1,
                                                taille == "0-25" ~ nb*1.1,
                                                taille == "25-35" ~ nb*1.5,
                                                taille == "35-50" ~ nb*1.17,
                                                taille == "50-70" ~ nb*1.26,
                                                taille == "70-95" ~ nb*1.46,
                                                taille == "95+" ~ nb*1.76))

aux2
aux2 <- aux2 %>% ungroup() %>% group_by(Lake,Year) %>% summarise(nb = sum(nb), nb_c = sum(nb_corrigé))
aux2
```

```{r}
ggplot(aux)+
  geom_bar(stat= "identity", aes(x = Year, y = mw))+
  facet_wrap(~Lake)

ggplot(aux)+
  geom_bar(stat= "identity", aes(x = Year, y = nb))+
  facet_wrap(~Lake)

ggplot(aux)+
  geom_bar(stat= "identity", aes(x = Year, y = nb_corrigé))+
  facet_wrap(~Lake)

ggplot(aux2)+
  geom_bar(stat= "identity", aes(x = Year, y = nb))+
  facet_wrap(~Lake)

ggplot(aux2)+
  geom_bar(stat= "identity", aes(x = Year, y = nb_c))+
  facet_wrap(~Lake)
```

```{r}
aux2 %>% filter (Lake == "3")
t <- BDD_j %>% filter (Lake == "3")
```


```{r}
ggplot(BDD_j %>% filter(Tag_year == "2017" & Year == "2017"))+
  geom_bar(aes(x = Weight))
```

```{r}
ggplot(BDD_j %>% filter (Year == Tag_year | Tag_year == "juvenile"))+
  geom_density( aes(x = Weight, color = Year))

ggplot(BDD_j %>% filter (Tag_year == "2016"))+
  geom_density( aes(x = Weight, color = Year))

ggplot(BDD_j %>% filter (Tag_year == "2019"))+
  geom_density( aes(x = Weight, color = Year))
```

```{r}
ggplot(BDD_a %>% filter (Tag_id %in% sample(subset(BDD_a, Tag_year =="2017" & Year == "2017")$Tag_id, 10, replace = FALSE, prob = NULL) ))+
  geom_point(aes(x = Weight, y = Tag_id, color = Year))+
  geom_line(aes(x = Weight, y= Tag_id, group =Tag_id))
```

```{r}
t <- BDD_vid %>% filter(Year == "2022") %>% mutate(catch_2021 = as.numeric(catch_2021))
model_pc <- glmer(catch_2021 ~ Log_size + (1|Lake), family = "binomial", t)
```

```{r}
summary(model_pc)
```

```{r}
t <- BDD_vid %>% filter(Year == "2022") %>% mutate(catch_2021 = as.numeric(catch_2021),
                                                   Size = 10^-2*Size,
                                                   Size_2 = Size^2)
model_pc <- glmer(catch_2021 ~ Size + Size_2 + (1|Lake), family = "binomial", t)
summary(model_pc)
```


```{r}
save(BDD_vid, file = "object/BDD_vid.RData")
x = t$Size[!is.na(t$Size)]
ggplot()+
  geom_point(aes(y=invlogit(predict(model_pc)), x = t$Size[!is.na(t$Size)]))+
  geom_point(aes(y=invlogit(8*x-3.7*x^2-2), x = x), color = "blue")+
  geom_point(aes(y=invlogit(5*x-4*x^2-3), x = x), color = "red")+
  geom_point(aes(y=invlogit(8*x-4*x^2+2), x = x), color = "red")


#ggplot()+
#  geom_point(aes(y=invlogit(0.08*x-0.0004*x^2-2), x = x))+
#  geom_point(aes(y=invlogit(0.08*x-0.0003*x^2-2), x = x))
```
```{r}

t <- BDD_vid %>% filter(Year == "2022" & Tag_id != "juvenile") %>% mutate(catch_2021 = as.numeric(catch_2021))
t$g_size <- t$g_size
model_pc <- glmer(catch_2021 ~ s_group + (1|Lake), family = "binomial", t)
summary(model_pc)
```

```{r}

ggplot()+
  geom_point(aes(y=invlogit(predict(model_pc)), x = subset(BDD_vid,Year == "2022")$s_group))+
  labs(y = "Capture probability", x = "Size group")
ggplot(BDD_vid %>% filter(Tag_id != "no_tag",Year == "2022"))+
  geom_bar(aes(x = Lake, fill = catch_2021))+
  facet_wrap(~s_group)

```

```{r}
model_pc2 <- update(model_pc, ~.- Size_2)
anova (model_pc, model_pc2)
```


```{r}
BDD_vid_survie <- BDD_vid %>% filter(catch_2021) %>% group_by(Size,  Year) %>% summarise(nb = n())
p_survie = 1-(subset(BDD_vid_survie, Year=="2021")$nb - subset(BDD_vid_survie, Year=="2022")$nb)/subset(BDD_vid_survie, Year=="2021")$nb
BDD_vid_survie %>% filter(Year == "2021") %>% cbind(p_survie)
```

```{r}
t <- BDD_vid %>% filter(Year == "2021") %>% mutate(survie = as.numeric(survie),
                                                   Size = 10^-2*Size,
                                                   Size_2 = Size^2)
model_phi <- glm(survie ~ Size + Size_2 + Treatment, family = "binomial", t)
summary(model_phi)
```

```{r}
model_phi2 <- update(model_phi, ~.- Size_2)
anova(model_phi, model_phi2)
```

```{r}
x = t$Size[!is.na(t$Size)]
ggplot()+
  geom_point(aes(y=invlogit(predict(model_phi)), x = t$Size[!is.na(t$Size)]))+
  geom_point(aes(y=invlogit(12*x-3.3*x^2-7.5), x = x), color = "red")+
  geom_point(aes(y=invlogit(12*x-3.3*x^2-7.8), x = x), color = "blue")+
  geom_point(aes(y=invlogit(12*x-3.3*x^2-9.3), x = x), color = "green")+
  geom_point(aes(y=invlogit(12*x-3.3*x^2-5.2), x = x), color = "violet")
```
```{r}
summary(model_phi2)
```
```{r}
t <- BDD_vid %>% filter(Year == "2021") %>% mutate(survie = as.numeric(survie))
model_phi <- glmer(survie ~ s_group+Treatment +(1|Lake), family = "binomial", t)
summary(model_phi)
```
```{r}
x = t$Size[!is.na(t$Size)]
ggplot()+
  geom_point(aes(y=invlogit(predict(model_phi)), x = subset(BDD_vid, Year == "2021")$s_group))
```

```{r}
t <- BDD_vid %>% filter(Year == "2021") %>% mutate(survie = as.numeric(survie),
                                                   Size = Size,
                                                   Size_2 = Size^2)
model_phi <- glm(survie ~ Size + density, family = "binomial", t)
summary(model_phi)
```

```{r}
ggplot(BDD_vid %>% filter(Year == "2022"))+
  geom_point(aes(x = Lake,y = density, color = s_group))+
  facet_wrap(~Treatment)


ggplot(BDD_vid %>% filter (Year == "2022") %>% group_by(Lake, Treatment, s_group) %>% summarize(density = n()))+
  geom_col(stat = "identity",aes (y = density,  x = Lake, fill = s_group))+ #,position = "fill"
  facet_wrap(~Treatment, scales = "free_x")+
  scale_fill_brewer(palette = "YlOrBr")#+
  #theme_be ()
```

```{r}
ggplot(BDD_vid %>% filter(Year == "2022"))+
  geom_bar(aes(x = Lake, fill = catch_2021))+
  facet_wrap(~s_group)

BDD_vid_n <- BDD_vid_n %>% mutate(prop = nb_catch_recatch/(nb_catch_recatch+n_nouv))

ggplot(BDD_vid_n %>% filter(Year == "2022"))+
  geom_bar(stat = "identity",aes(x = Lake,y = prop))+
  facet_wrap(~s_group)

BDD_vid_n_bis <- BDD_vid_n %>% filter(Year == "2022") %>% group_by(s_group) %>% summarize(nb_catch_recatch = sum(nb_catch_recatch),
                                                                                          n_nouv = sum(n_nouv),
                                                                                          prop = nb_catch_recatch/(nb_catch_recatch+n_nouv))

ggplot(BDD_vid_n_bis)+
  geom_bar(stat = "identity",aes(x = s_group,y = prop))
```

```{r}
ggplot(BDD_n)+
  geom_bar(aes(x= nb_adult))
  facet_wrap(~g_size)
```

```{r}
ggplot(BDD_g)+
  gem_density(Size)
```

