---
title: "R Notebook"
output: html_notebook
---
---
title: "R Notebook"
output: html_notebook
---
```{r warning=FALSE}
library(FSA)
library(RMark)
```

Creation af the capture history data table

```{r}
fish_mooved <- BDD_a %>% filter (Lake_capture != Lake_released)
Mooved_tag = fish_mooved$Tag_id
```


```{r}
t <- BDD_a %>% filter(!(Tag_id %in% Mooved_tag)) %>% ungroup () %>% pivot_wider(id_cols = Tag_id, names_from = Year, values_from =Lake)
Lake <- apply(t[-1],1,function(x) unique(na.omit(x))[1]) #%>% unlist()
t[] <- lapply(t, as.character)
t[!is.na(t)] <- "1"
t[is.na(t)] <- "0"
t <- cbind(t,Lake) %>% merge(Lake_treatment, all = TRUE)
capt_hist <- data.frame(ch = unite(t %>%select(`2016`:`2022`), 
                        col = "ch", 
                        sep = ""),
                        Lake = t$Lake,
                        Treatment = t$Treatment,
                        Perch = t$Perch,
                        Nutrients = t$Nutrients)

capt_hist.proc <- process.data(capt_hist, groups = c("Lake","Treatment","Perch","Nutrients"))
capt_hist.ddl <- make.design.data(data = capt_hist.proc)
```

Compter le nombre de poissons changés de lac


Model et test

```{r}
capt.hist = capHistSum(data.frame(lapply(t,as.numeric)) %>% select(X2016:X2022))
pop.estimation <- mrOpen(capt.hist)
summary(pop.estimation)
confint(pop.estimation)
```

Do the same thing but for different lakes (avec le problème des changements de lac)

```{r}
```

Test the method by using only 2017 2018 2019 2020 et 2021 to see if this is really a good estimate
Problem is mooved fishes between 2018 et 2019 (je ne sias pas comment le prendre ne compte)
2 idées : séparer les poissons quand ils ont été déplacés
Si je fais ça est ce qu'il y a moyen de rentrer l'emigration et immigration exacte pour avoir une vraie survie et cie

population parameters estimate with cormak jolly seber model

```{r}
phit <- list(formula = ~ time)

philake <- list(formula= ~ Lake)
phitlake <- list(formula = ~ time + Lake)

phitreatment <- list(formula = ~ Treatment)
phittreatment <- list(formula = ~ Treatment + time)

phiperch <- list(formula = ~ Perch)
phitperch <- list(formula = ~time + Perch)

phinutrients <- list(formula = ~ Nutrients)
phitnutrients <- list(formula = ~ time + Nutrients)

phitest <- list(formula = ~ time + Perch + Nutrients)


p <- list(formula = ~ 1)

```

```{r message=FALSE, warning=FALSE}
phi.p <- mark(capt_hist, output = FALSE, silent = TRUE)
phi.p$result$real
```

```{r message=FALSE, warning=FALSE}
phit.p <- mark(capt_hist.proc,
               capt_hist.ddl,
               model.parameters = list(Phi = phit, p = p),
               output = FALSE, silent = TRUE)
phit.p$result$real
```

```{r message=FALSE, warning=FALSE}
philake.p <- mark(capt_hist.proc,
                 capt_hist.ddl,
                 model.parameters = list(Phi = philake, p = p),
                 output = FALSE, silent = TRUE)
philake.p$result$real
```

```{r message=FALSE, warning=FALSE}
phitlake.p <- mark(capt_hist.proc,
                 capt_hist.ddl,
                 model.parameters = list(Phi = phitlake, p = p),
                 output = FALSE, silent = TRUE)
phitlake.p$result$real
```

```{r message=FALSE, warning=FALSE}
phitreatment.p <- mark(capt_hist.proc,
                 capt_hist.ddl,
                 model.parameters = list(Phi = phitreatment, p = p),
                 output = FALSE, silent = TRUE)
phitreatment.p$result$real
```

```{r message=FALSE, warning=FALSE}
phittreatment.p <- mark(capt_hist.proc,
                 capt_hist.ddl,
                 model.parameters = list(Phi = phittreatment, p = p),
                 output = FALSE, silent = TRUE)
phittreatment.p$result$real
```

```{r message=FALSE, warning=FALSE}
phiperch.p <- mark(capt_hist.proc,
                 capt_hist.ddl,
                 model.parameters = list(Phi = phiperch, p = p),
                 output = FALSE, silent = TRUE)
phiperch.p$result$real
```

```{r message=FALSE, warning=FALSE}
phitperch.p <- mark(capt_hist.proc,
                 capt_hist.ddl,
                 model.parameters = list(Phi = phitperch, p = p),
                 output = FALSE, silent = TRUE)
phitperch.p$result$real
```

```{r message=FALSE, warning=FALSE}
phinutrients.p <- mark(capt_hist.proc,
                 capt_hist.ddl,
                 model.parameters = list(Phi = phinutrients, p = p),
                 output = FALSE, silent = TRUE)
phinutrients.p$result$real
```

```{r message=FALSE, warning=FALSE}
phitnutrients.p <- mark(capt_hist.proc,
                 capt_hist.ddl,
                 model.parameters = list(Phi = phitnutrients, p = p),
                 output = FALSE, silent = TRUE)
phitnutrients.p$result$real
```

```{r message=FALSE, warning=FALSE}
phitest.p <- mark(capt_hist.proc,
                 capt_hist.ddl,
                 model.parameters = list(Phi = phitest, p = p),
                 output = FALSE, silent = TRUE)
phitest.p$result$real
```

```{r}
collect.models()
```

Test avec des interactions

```{r}
phitxlake <- list(formula = ~ time*Lake)

phitxtreatment <- list(formula = ~ Treatment*time)

phitxperch <- list(formula = ~time*Perch)

phinutrients <- list(formula = ~ Nutrients)
phitnutrients <- list(formula = ~ time + Nutrients)

phitest <- list(formula = ~ time + Perch + Nutrients)
```


```{r message=FALSE, warning=FALSE}
phitxlake.p <- mark(capt_hist.proc,
                 capt_hist.ddl,
                 model.parameters = list(Phi = phitxlake, p = p),
                 output = FALSE, silent = TRUE)
phitxlake.p$result$real
```

```{r message=FALSE, warning=FALSE}
phitxtreatment.p <- mark(capt_hist.proc,
                 capt_hist.ddl,
                 model.parameters = list(Phi = phitxtreatment, p = p),
                 output = FALSE, silent = TRUE)
phitxtreatment.p$result$real
```

```{r message=FALSE, warning=FALSE}
phitxtreatment.p <- mark(capt_hist.proc,
                 capt_hist.ddl,
                 model.parameters = list(Phi = phitxtreatment, p = p),
                 output = FALSE, silent = TRUE)
phitxtreatment.p$result$real
```


```{r}
collect.models()
```



Look at the estimates -- > see the effects (cyclique, début des naissances...)
Faire sans 2016 et 2020 --> fausse les données, regarder déja dans l'abondance si ça fausse les données
Est ces que les models peuvent prendre en compte les juvéniles
Comment marche le CJS model -- > écrire les formules et tout dans un beau markdown, déjà sur une belle feulle dans mon cahier
Faire des groupes de tailles -- > regarder lesquels ont le plus de sens (par exemple en regardant les tags de 2018)

Etude des tailles -- > article

Stat bayesion markage de truite -- > article

Cours de stat bayesienne

Model sur Jags
