---
title: "R Notebook"
output: html_notebook
---
# Data 

```{r message=FALSE, warning=FALSE}
library(R2jags)

tr <- BDD_a %>% group_by(Tag_id, Treatment) %>% summarize() %>% ungroup()
mooved <- tr[duplicated(tr$Tag_id),]$Tag_id
tr <- tr %>% filter ( !duplicated(tr$Tag_id))
tr <- tr %>% mutate (Treatment = ifelse(Tag_id %in% mooved, NA, Treatment))

la <- BDD_a %>% group_by(Tag_id, Lake) %>% summarize() %>% ungroup()
mooved <- la[duplicated(la$Tag_id),]$Tag_id
la <- la %>% filter ( !duplicated(la$Tag_id))
la <- la %>% mutate (Lake = ifelse(Tag_id %in% mooved, NA, Lake))

s <- BDD_a %>% ungroup () %>% pivot_wider(id_cols = Tag_id, names_from = Year, values_from = Size)
s <- s %>% merge(la) %>% merge(tr)

nrow(s)

s <- s %>% filter (!is.na(Treatment))

nrow(s)

set.seed(1234)
s <- s[sample(1:nrow(s), 200),]

get.first <- function(x) min(which(!is.na(x)))
f <- apply(s, 1, get.first)

jags.data <- list(y = s[2:7],
                  f = f,
                  Lake = s$Lake,
                  Treatment = s$Treatment,
                  nind = nrow(s),
                  noccas = 6)
```

# j'ajoute sd partout

# Growth model 1

K ~ 1
Linf ~ 1
t0 ~ 1


```{r}
inits <- function(){
  list(t0 = runif(1, 2010,2016), K = runif(1,0,10), Linf = runif(1,0,300), p = runif(1,0,1))}

parameters = c("t0","K","Linf","p")

model_g <- function ()
{
  #Priors
  t0 ~ dunif(2010,2016)
  K ~ dunif(0,10)
  Linf ~ dunif (0,300)
  p ~ dunif(0,1)
  #Likelihood
  for (i in 1:nind){
    for (t in f[i]:noccas){
      y[i,t] ~ dnorm(Linf*(1-exp(-K*(2015+t-t0))), p)
    } # t
  } # i
} # func
    
Model_g <- jags.parallel(data = jags.data,
              inits = inits,
              parameters.to.save = parameters,
              model.file = model_g,
              n.chains = 4,
              n.iter = 20000)

print(Model_g, digits = 3)
traceplot(Model_g, ask =FALSE)
autocorr.plot(Model_g)

#save(Model_g, file = "C:/Users/sandrine/Documents/R_script/Planaqua_experiment/R/object/Model_g.RData")
```

# Growth model 2

K ~ 1
Linf ~ Treatment
t0 ~ 1

```{r}
inits <- function(){
  list(t0 = runif(1, 2010,2016), K = runif(1,0,10), Linf = runif(4,0,300), p = runif(1,0,1))}

parameters = c("t0","K","Linf","p")

model_g_Ltr <- function ()
{
  #Priors
  t0 ~ dunif(2010,2016)
  K ~ dunif(0,10)
  p ~ dunif(0,1)
  for (tr in 1:4){
    Linf[tr] ~ dunif (0,300)}
  #Likelihood
  for (i in 1:nind){
    for (t in f[i]:noccas){
      y[i,t] ~ dnorm(Linf[Treatment[i]]*(1-exp(-K*(2015+t-t0))), 0.004)
    } # t
  } # i
} # func
    
Model_g_Ltr <- jags.parallel(data = jags.data,
              inits = inits,
              parameters.to.save = parameters,
              model.file = model_g_Ltr,
              n.chains = 2,
              n.iter = 20000)

print(Model_g_Ltr, digits = 3)
traceplot(Model_g_Ltr, ask =FALSE)
autocorr.plot(Model_g_Ltr)

#save(Model_g_Ltr, file = "object/Model_g_Ltr.RData")

```

```{r}
param <- data.frame(rbind(as.mcmc(Model_g_Ltr)[[1]],as.mcmc(Model_g_Ltr)[[2]]))
ggplot(param)+
  geom_density(aes(x = Linf.1.), color = "red")+
  geom_density(aes(x = Linf.2.), color = "blue")+
  geom_density(aes(x = Linf.3.), color = "green")+
  geom_density(aes(x = Linf.4.), color = "black")
```

# Growth model 3

K ~ Treatment 
Linf ~ 1
t0 ~ 1

```{r}
#inits = list(list(t0 = runif(1, 2010,2016), K = runif(4,0,10), Linf = runif(1,0,300)),
#             list(t0 = runif(1, 2010,2016), K = runif(4,0,10), Linf = runif(1,0,300)))

inits <- function(){
  list(t0 = runif(1, 2010,2016), K = runif(4,0,10), Linf = runif(1,0,300), p = runif(1,0,1))}

parameters = c("t0","K","Linf","p")

model_g_Ktr <- function ()
{
  #Priors
  t0 ~ dunif(2010,2016)
  Linf ~ dunif (0,300)
  p ~ dunif(0,1)
  for (tr in 1:4){
    K[tr] ~ dunif(0,10)
  }
  #Likelihood
  for (i in 1:nind){
    for (t in f[i]:noccas){
      y[i,t] ~ dnorm(Linf*(1-exp(-K[Treatment[i]]*(2015+t-t0))), p)
    } # t
  } # i
} # func
    
Model_g_Ktr <- jags.parallel(data = jags.data,
              inits = inits,
              parameters.to.save = parameters,
              model.file = model_g_Ktr,
              n.chains = 4,
              n.iter = 20000)

print(Model_g_Ktr, digits = 3)
traceplot(Model_g_Ktr, ask =FALSE)
autocorr.plot(Model_g_Ktr)

#save(Model_g_Ktr, file = "object/Model_g_Ktr.RData")
```

```{r}
param <- data.frame(rbind(as.mcmc(Model_g_Ktr)[[1]],as.mcmc(Model_g_Ktr)[[2]]))
ggplot(param)+
  geom_density(aes(x = K.1.), color = "red")+
  geom_density(aes(x = K.2.), color = "blue")+
  geom_density(aes(x = K.3.), color = "green")+
  geom_density(aes(x = K.4.), color = "black")
```

# Growth model 3

K ~ Treatment 
Linf ~ Treatment
t0 ~ 1

```{r}
inits <- function(){
  list(t0 = runif(1, 2010,2016), K = runif(4,0,10), Linf = runif(4,0,300), p = runif(1,0,1))}

parameters = c("t0","K","Linf","p")

model_g_Ktr_Ltr <- function ()
{
  #Priors
  t0 ~ dunif(2010,2016)
  p ~ dunif(0,1)
  for (tr in 1:4){
    K[tr] ~ dunif(0,10)
    Linf[tr] ~ dunif (0,300)
  }
  #Likelihood
  for (i in 1:nind){
    for (t in f[i]:noccas){
      y[i,t] ~ dnorm(Linf[Treatment[i]]*(1-exp(-K[Treatment[i]]*(2015+t-t0))), p)
    } # t
  } # i
} # func
    
Model_g_Ktr_Ltr <- jags.parallel(data = jags.data,
              inits = inits,
              parameters.to.save = parameters,
              model.file = model_g_Ktr_Ltr,
              n.chains = 4,
              n.iter = 20000)

print(Model_g_Ktr_Ltr, digits = 3)
traceplot(Model_g_Ktr_Ltr, ask =FALSE)
autocorr.plot(Model_g_Ktr_Ltr)

#save(Model_g_Ktr_Ltr, file = "object/Model_g_Ktr_Ltr.RData")
```

```{r}
param <- data.frame(rbind(as.mcmc(Model_g_Ktr_Ltr)[[1]],as.mcmc(Model_g_Ktr_Ltr)[[2]]))
ggplot(param)+
  geom_density(aes(x = K.1.), color = "red")+
  geom_density(aes(x = K.2.), color = "blue")+
  geom_density(aes(x = K.3.), color = "green")+
  geom_density(aes(x = K.4.), color = "black")
ggplot(param)+
  geom_density(aes(x = Linf.1.), color = "red")+
  geom_density(aes(x = Linf.2.), color = "blue")+
  geom_density(aes(x = Linf.3.), color = "green")+
  geom_density(aes(x = Linf.4.), color = "black")

```


# Model 4
Avec variation individuelle de Linf (par traitement avec un effet random sur les individus)

K ~ Treatment
Linf ~ Treatment
variation de linf par individu avec une variabilité pi

```{r}
inits <- function(){
  list(t0 = runif(1, 2010,2016), K = runif(4,0,10), Linf = runif(4,130,250), p = runif(1,0,1), linf = runif(nind, 130,250),pi = runif(1,0,1))}

parameters = c("t0","K","Linf","p","pi")

model_g_Ktr_Ltri <- function ()
{
  #Priors
  t0 ~ dunif(2010,2016)
  p ~ dunif(0,1)
  pi ~ dunif(0,1)
  for (tr in 1:4){
    K[tr] ~ dunif(0,10)
    Linf[tr] ~ dunif (130,250)
  }
  for (i in 1:nind){
    linf[i] ~ dnorm(Linf[Treatment[i]], pi)
  }
  #Likelihood
  for (i in 1:nind){
    for (t in f[i]:noccas){
      y[i,t] ~ dnorm(linf[i]*(1-exp(-K[Treatment[i]]*(2015+t-t0))), p)
    } # t
  } # i
} # func
    
Model_g_Ktr_Ltri <- jags.parallel(data = jags.data,
              inits = inits,
              parameters.to.save = parameters,
              model.file = model_g_Ktr_Ltri,
              n.chains = 4,
              n.iter = 20000)

print(Model_g_Ktr_Ltri, digits = 3)
traceplot(Model_g_Ktr_Ltri, ask =FALSE)
autocorr.plot(Model_g_Ktr_Ltri)

#save(Model_g_Ktr, file = "object/Model_g_Ktr.RData")
```

```{r}
param <- data.frame(rbind(as.mcmc(Model_g_Ktr_Ltri)[[1]],as.mcmc(Model_g_Ktr_Ltri)[[2]]))
ggplot(param)+
  geom_density(aes(x = K.1.), color = "red")+
  geom_density(aes(x = K.2.), color = "blue")+
  geom_density(aes(x = K.3.), color = "green")+
  geom_density(aes(x = K.4.), color = "black")
ggplot(param)+
  geom_density(aes(x = Linf.1.), color = "red")+
  geom_density(aes(x = Linf.2.), color = "blue")+
  geom_density(aes(x = Linf.3.), color = "green")+
  geom_density(aes(x = Linf.4.), color = "black")
```
#Model 5

Linf ~ Treatment et variation sur les individus

```{r}
inits <- function(){
  list(t0 = runif(1, 2010,2016), K = runif(1,0,10), Linf = runif(4,130,250), p = runif(1,0,1), linf = runif(nind, 130,250))}

parameters = c("t0","K","Linf","p")

model_g_Ltri <- function ()
{
  #Priors
  t0 ~ dunif(2010,2016)
  p ~ dunif(0,1)
  K ~ dunif(0,10)
  for (tr in 1:4){
    Linf[tr] ~ dunif (130,250)
  }
  for (i in 1:nind){
    linf[i] ~ dnorm(Linf[Treatment[i]], 0.005)
  }
  #Likelihood
  for (i in 1:nind){
    for (t in f[i]:noccas){
      y[i,t] ~ dnorm(linf[i]*(1-exp(-K*(2015+t-t0))), p)
    } # t
  } # i
} # func
    
Model_g_Ltri <- jags.parallel(data = jags.data,
              inits = inits,
              parameters.to.save = parameters,
              model.file = model_g_Ltri,
              n.chains = 4,
              n.iter = 20000)

print(Model_g_Ltri, digits = 3)
traceplot(Model_g_Ltri, ask =FALSE)
autocorr.plot(Model_g_Ltri)

#save(Model_g_Ktr, file = "object/Model_g_Ktr.RData")
```


```{r}
param <- data.frame(rbind(as.mcmc(Model_g_Ltri)[[1]],as.mcmc(Model_g_Ltri)[[2]]))

ggplot(param)+
  geom_density(aes(x = Linf.1.), color = "red")+
  geom_density(aes(x = Linf.2.), color = "blue")+
  geom_density(aes(x = Linf.3.), color = "green")+
  geom_density(aes(x = Linf.4.), color = "black")
```
# Model 6


```{r}
inits <- function(){
  list(t0 = runif(nind, 2014,2021), K = runif(1,0,10), Linf = runif(4,130,250), p = runif(1,0,1))}

parameters = c("K","Linf","p")

model_g_Ltr_t0i <- function ()
{
  #Priors
  p ~ dunif(0,1)
  K ~ dunif(0,10)
  for (tr in 1:4){
    Linf[tr] ~ dunif (130,250)
    
  }
  for (i in 1:nind){
    t0[i] ~ dunif(2014,2021)
  }
  #Likelihood
  for (i in 1:nind){
    for (t in f[i]:noccas){
      y[i,t] ~ dnorm(Linf[Treatment[i]]*(1-exp(-K*(2015+t-t0[i]))), p)
    } # t
  } # i
} # func
    
Model_g_Ltr_t0i <- jags.parallel(data = jags.data,
              inits = inits,
              parameters.to.save = parameters,
              model.file = model_g_Ltr_t0i,
              n.chains = 4,
              n.iter = 20000)

print(Model_g_Ltr_t0i, digits = 3)
traceplot(Model_g_Ltr_t0i, ask =FALSE)
autocorr.plot(Model_g_Ltr_t0i)

#save(Model_g_Ktr, file = "object/Model_g_Ktr.RData")
```

```{r}
param <- data.frame(rbind(as.mcmc(Model_g_Ltr_t0i)[[1]],as.mcmc(Model_g_Ltr_t0i)[[2]]))

ggplot(param)+
  geom_density(aes(x = Linf.1.), color = "red")+
  geom_density(aes(x = Linf.2.), color = "blue")+
  geom_density(aes(x = Linf.3.), color = "green")+
  geom_density(aes(x = Linf.4.), color = "black")
```
# Model 7

```{r}
inits <- function(){
  list(t0 = runif(nind, 2014, 2015), K = runif(4,0,10), Linf = runif(4,130,250), p = runif(1,0,1))}

parameters = c("K","Linf","p")

model_g_Ktr_Ltr_t0i <- function ()
{
  #Priors
  p ~ dunif(0,1)
  for(tr in 1:4){
    Linf[tr]~ dunif (130,250)
    K[tr] ~ dunif(0,10)
  }
  for (i in 1:nind){
    t0[i] ~ dunif(2014,f[i]+2015)
  }
  #Likelihood
  for (i in 1:nind){
    for (t in f[i]:noccas){
      y[i,t] ~ dnorm(Linf[Treatment[i]]*(1-exp(-K[Treatment[i]]*(2015+t-t0[i]))), p)
    } # t
  } # i
} # func
    
Model_g_Ktr_Ltr_t0i <- jags.parallel(data = jags.data,
              inits = inits,
              parameters.to.save = parameters,
              model.file = model_g_Ktr_Ltr_t0i,
              n.chains = 4,
              n.iter = 20000)

print(Model_g_Ktr_Ltr_t0i, digits = 3)
traceplot(Model_g_Ktr_Ltr_t0i, ask =FALSE)
autocorr.plot(Model_g_Ktr_Ltr_t0i)

#save(Model_g_Ktr_Ltr_t0i, file = "object/Model_g_Ktr_Ltr_t0i.RData")
```
```{r}
param <- data.frame(rbind(as.mcmc(Model_g_Ktr_t0i)[[1]],as.mcmc(Model_g_Ktr_t0i)[[2]]))

ggplot(param)+
  geom_density(aes(x = K.1.), color = "red")+
  geom_density(aes(x = K.2.), color = "blue")+
  geom_density(aes(x = K.3.), color = "green")+
  geom_density(aes(x = K.4.), color = "black")

ggplot(param)+
  geom_density(aes(x = Linf.1.), color = "red")+
  geom_density(aes(x = Linf.2.), color = "blue")+
  geom_density(aes(x = Linf.3.), color = "green")+
  geom_density(aes(x = Linf.4.), color = "black")
```

